---
title: Compte-rendu de la réunion du mercredi 19 septembre 2012
extends: page.j2
charset: utf-8
default_block: markdowncontent
clean_underscore: none
---

Voici le compte-rendu de la réunion de l’association : celle-ci s’est
tenue le 19 septembre 2012 en salle P04 dans la cour Pasteur du campus
du Kremlin Bicêtre.


Finalisation du changement de bureau
------------------------------------

-   Il faut aller voir Anne Ménard
-   Il faut faire inscrire le bureau à la ML EpiAssos


Conférences pour Info Sups
--------------------------

Introduction à C# :

-   Semaine du 07/10
-   Rédaction : slides OK, Shugo rédige le TP
-   Présentation : Shugo, Underflow

Bien démarrer son projet (BDSP) :

-   Semaine du 14/10 et du 21/10, bien préciser que c’est un peu
    long, des assistants seront présents les deux soirées
-   Rédaction : slides à retravailler, peut-être ajouter des retours
    d’expérience, présenter git extensions (Windows), passer
    rapidement sur la rédaction de rapports en LaTeX ; Vermeille,
    PM, delroth
-   Présentation : Chewie, Dettorrer

Graphismes :

-   Semaine du 28/10
-   Rédaction : slides OK, Shugo rédige le TP ; Shugo, delroth
-   Présentation : Shugo, delroth


Conférences pour tout public
----------------------------

Éditeurs :

-   Semaine du 08/10 (juste après le WEI des ing-1)
-   vim : Chewie rédige (et présente ?)
-   emacs : Void et nemu rédigent (et présentent ?)
-   TP ?

Claviers/keymaps ergonomiques :

-   Semaine du 15 octobre
-   Slides à réviser (compléter la partie sur les *claviers*
    ergonomiques) ; PM et colona sont sur le coup (rédaction et
    présentation)

GNU/Linux internals :

-   Semaine du 15 octobre
-   Slides/présentation : delroth

Evolutek :

-   À planifier pour fin octobre
-   halfr va peut-être amener des gens de l’association et faire une
    conférence pour présenter des principes de robotique

Windows : Powershell, base de registre, … :

-   À planifier pour novembre/décembre
-   Slides : Shugo, delroth
-   TP ?

OCaml avancé :

-   À planifier pour novembre/décembre
-   Slides : delroth, theory, halfr
-   TP ?

Réseaux IP :

-   À planifier pour novembre/décembre
-   Slides : colona, PM

Lighting talks :

-   But : créer la curiosité chez les élèves sur des domaines divers
    en informatique
-   À planifier pour décembre

FAQ EPITA :

-   http://faq.epita.eu/
-   Si vous avez des idées, forkez le repo Bitbucket et pull
    requestez !


Organisation
------------

-   Demandez à Chewie pour la création d’un repo git par conférence
    (sur Bitbucket.org: gconfs/conf-*.git)

-   Demandez sur IRC des relectures, des commentaires, des idées

-   Parlez régulièrement de vos grandes étapes sur la ML pour qu’on
    sache globalement où en est l’association

-   N’hésitez pas à donner votre avis sur les différentes choses qui se
    passent, impliquez-vous !


Communication externe
---------------------

delroth, Chewie, kalenz et PM vont passer jeudi 20 septembre chez les
Info Sups le matin (pendant le séminaire) pour présenter Gconfs :

-   Donner l’URL du site Web

-   Expliquer le but de l’association

-   Parler de la newsletter d’annonce (avec inscription sur le site)

-   Donner l’URL de la FAQ EPITA

-   Pour nous rejoindre (participer à l’association) ou pour organiser
    une conférence, commencer par venir sur notre canal IRC


Présentation des projets d’Info Sup
-----------------------------------

-   Krisboul a envoyé un mail à Chewie et PM pour demander à GConfs 1)
    d’organiser les présentations les lundi 1er et 8 octobre 2) de
    s’occuper de préparer des racks pour qu’ils contiennent programmes,
    des affiches, etc.  pour les projets de sup à présenter en JPO.

-   Tout le monde est d’accord pour la préparation des présentations aux
    Info Sups : ça rentre dans le domaine des activités de
    l’association. Il va falloir faire vite, mais Krisboul aurait déjà
    contacté les groupes concernés…

-   Il paraît que GConfs s’occupe de ce qui concerne les JPO tous les
    ans. Tout le monde s’accorde à dire que c’est de l’entubage : ça n’a
    rien à voir avec GConfs !

-   Certains pensent qu’il faut juste dire « Non » à Krisboul de la
    manière la plus diplomatique possible.

-   D’autres pensent qu’il faut répondre « Non, sauf contre
    contrepartie » (l’association ayant besoin de matériel pour les
    enregistrements de confs à Villejuif) de la manière la plus
    diplomatique et professionelle possible.

-   Il y a eu un long débat en réunion pour se mettre d’accord sur que
    faire, cela s’est terminé par un vote à main levée : au final on
    dira non de la manière la plus diplomatique possible étant donné
    qu’on peut utiliser notre budget pour nos besoins.


Merci de votre attention et bonne soirée à tous !
